臺灣高等法院臺南分院刑事判決
110年度上易字第601號
上  訴  人  
即  被  告  詹健源




上列上訴人不服臺灣雲林地方法院110年度易字第129號中華民國
110年10月8日第一審判決（起訴案號：臺灣雲林地方檢察署110
年度偵字第176號），提起上訴，本院判決如下：
    主  文
上訴駁回。
    理  由
一、按不服地方法院之第一審判決而上訴者，應向管轄第二審之
    高等法院為之。上訴書狀應敘述具體理由，上訴書狀未敘述
    上訴理由者，應於上訴期間屆滿後20日內補提理由書於原審
    法院，逾期未補提者，原審法院應定期間先命補正；第二審
    法院認為上訴書狀未敘述理由或上訴有第362條前段之情形
    者，應以判決駁回之，但其情形可以補正而未經原審法院命
    其補正者，審判長應定期間先命補正，刑事訴訟法第361條
    、第367條分別定有明文。又所謂上訴書狀應敘述「具體理
    由」，並不以其書狀應引用卷內訴訟資料，具體指摘原審判
    決不當或違法之事實，亦不以於以新事實或新證據為上訴理
    由時，應具體記載足以影響判決結果之情形為必要。但上訴
    之目的，既在請求第二審法院撤銷或變更第一審之判決，所
    稱「具體」，當係抽象、空泛之反面，若僅泛言原判決認事
    用法不當、採證違法或判決不公、量刑過重等空詞，而無實
    際論述內容，即無具體可言。從而，上開法條規定上訴應敘
    述具體理由，係指須就不服判決之理由為具體之敘述而非空
    泛之指摘而言。倘上訴理由就其所主張第一審判決有違法或
    不當之情形，已舉出該案相關之具體事由足為其理由之所憑
    ，即不能認係徒托空言或漫事指摘；縱其所舉理由經調查結
    果並非可採，要屬上訴有無理由之範疇，究不能遽謂未敘述
    具體理由。綜上，上訴人之上訴書狀，須就不服判決之理由
    具體敘述有何違法或不當情形，否則即屬空泛指摘，其所為
    上訴，即不符合上訴之法定要件。
二、被告上訴意旨略以：因家中有年邁阿公、阿嬤需要照顧，及
    2名小孩、妻子身體因有慢性疾病需定期回醫院調養，懇請
    鈞院判我輕一點，讓我再有一次機會，我也很後悔做了這些
    事讓家人那麼擔心，希望可以再給我最後一次機會云云。
三、經查：
（一）原審以被告詹健源意圖為自己不法所有，基於竊盜之犯意
      ，於109年10月26日8時29分許，騎乘車牌號碼000-000號
      普通重型機車，至雲林縣○○鎮○○里○○路0號林○松居處前，
      利用大門敞開之機會侵入林○松之居處內，徒手竊取金牌1
      面（價值新臺幣1萬1千元），得手後騎車離去等情坦承不
      諱。核與告訴人林○松之證述相符，並有現場蒐證照片2張
      、監視器錄影翻拍照片11張、車輛詳細資料報表各1份在
      卷可稽。足證被告確有前揭竊盜行為。核其所為，犯刑法
      第321條第1項第1款之侵入住宅竊盜罪。審酌被告固為累
      犯，但難認其對於本案犯行具有累犯之特別惡性，尚無加
      重其刑之必要。從形式上審查，原判決其認事用法，並未
      違反法令或悖離經驗法則、論理法則。
（二）被告雖以上開理由提起上訴，請求撤銷改判。惟按：刑罰
      之量定係屬法院得依職權自由裁量之事項，苟於法定要件
      或範圍之內予以量定，客觀上並無明顯濫權之情形者，自
      不能遽認有過重或過輕之違誤。經查，本件原判決以被告
      前有數次竊盜之前案紀錄，顯然欠缺尊重他人財產權之觀
      念，基於刑罰特別預防之功能，在罪責範圍內適當考量。
      惟念及其犯後坦承犯行，態度尚可，參以其竊取之財物價
      值，未歸還告訴人被竊之財物，亦仍未賠償等情，參以被
      告自陳：國中畢業之學歷、已婚、在家幫爺爺種田、與爺
      爺、奶奶、太太及二個小孩（一個小四、一個幼稚園）同
      住之生活狀況等一切情狀，量處有期徒刑7月。而被告所
      犯之加重竊盜罪，最輕本刑為有期徒刑6月以上，且被告
      有多次竊盜前科，本案已不宜量處最低刑度，是原判決已
      自最低刑量起，顯屬從輕，並無輕重失衡或違法不當之處
      ，亦無濫權量刑過重、有違反比例原則或公平正義之處。
      故本院認原審所量處之刑度，亦屬允當。
（三）茲被告上訴雖有敘述上揭上訴理由，惟並未依據卷內既有
      訴訟資料或提出新事證，實質指摘或表明原審判決之認事
      採證有何足以影響判決本旨之不當或違法，關於量刑之自
      由裁量行使，有何未合乎法律之目的，違背內部性界限，
      而屬權利濫用之違法，或違反比例原則、平等原則、公平
      正義等法則，而構成應予撤銷之具體事由。況依上所述，
      原審判決中已均有審酌，並無不妥之處。
四、綜上，本院認上訴人之上訴未敘述具體理由。揆之前揭說明
    ，被告上訴核屬不合法律上之程式，應予駁回，並不經言詞
    辯論為之。　　
據上論斷，應依刑事訴訟法第367條前段、第372條，判決如主文
。
中　　華　　民　　國　　110 　年　　11　　月　　22　　日
　　　　　　　　 刑事第七庭     審判長法　官  吳勇輝
                                      法　官  黃國永
                                      法　官  吳錦佳
以上正本證明與原本無異。
不得上訴。
　　　　　　　　　　　　　　　　　　　書記官  李佩珊
中　　華　　民　　國　　110 　年　　11　　月　　22　　日

附錄本案論罪科刑法條全文：
中華民國刑法第321條
犯前條第1項、第2項之罪而有下列情形之一者，處6月以上5年以
下有期徒刑，得併科50萬元以下罰金：
一、侵入住宅或有人居住之建築物、船艦或隱匿其內而犯之。
二、毀越門窗、牆垣或其他安全設備而犯之。
三、攜帶兇器而犯之。
四、結夥三人以上而犯之。
五、乘火災、水災或其他災害之際而犯之。
六、在車站、港埠、航空站或其他供水、陸、空公眾運輸之舟、
    車、航空機內而犯之。
前項之未遂犯罰之。